臺灣彰化地方法院刑事判決
111年度簡上字第57號
上  訴  人  
即  被  告  賴彥廷



上列上訴人即被告因妨害自由案件，不服本院111年度簡字第46
號第一審簡易判決（起訴案號：臺灣彰化地方檢察署110年度調
偵字第793號），提起上訴，本院管轄之第二審合議庭判決如下
：
    主  文
原判決撤銷。
賴彥廷犯恐嚇危害安全罪，累犯，處拘役伍拾伍日，如易科罰金
，以新臺幣壹仟元折算壹日。
    犯  罪  事  實
一、賴彥廷因把玩手遊天堂M與顧嘉祐發生爭執，竟心生不滿，
    於民國110年3月17日下午2時14分許起至57分許止，以通訊
    軟體LINE帳號名稱「彥廷」，向顧嘉祐傳送恫稱「另一個就
    是我（聲請簡易判決處刑書誤載為【我就是】）直接彰化抓
    你的人」、「不然我就是直接抓人了、讓我抓到你的人後果
    自負嘿（聲請簡易判決處刑書誤載為【負擔】）」、「你班
    也不用上了」、「我會讓你看看什麼叫處理事情」、「你可
    以去告，儘量去，我讓你直接告我重傷害、你要躲好」等語
    ，使顧嘉祐心生畏懼，旋即報警，而遭查獲。　　　
二、案經顧嘉祐訴由彰化縣警察局彰化分局報請臺灣彰化地方檢
    察署檢察官聲請簡易判決處刑　　
    理  由
一、以下本案所引用被告以外之人於審判外之言詞或書面陳述，
    而不符合刑事訴訟法第159條之1至第159條之4之規定者，均
    經本院於審理時當庭直接提示而為合法之調查，檢察官、被
    告均不爭執其證據能力，本院審酌前開證據作成或取得之情
    況，並無非法或不當取證之情事，亦無顯不可信之狀況，故
    認為適當而均得作為證據。是前開證據，依刑事訴訟法第15
    9條之5之規定，皆具有證據能力，先予敘明。
二、上開犯罪事實，業據被告賴彥廷於偵訊及本院審理中均坦承
    不諱，核與證人即告訴人顧嘉祐於警詢、偵訊中之證述情節
    相符（見偵卷第17至19、131至133頁），並有指認犯罪嫌疑
    人紀錄表及LINE文字翻拍照片（見偵卷第21至33頁）在卷可
    參，足認被告前開任意性自白與事實相符。從而，本案事證
    明確，被告前開犯行，堪以認定，應予依法論科。
三、論罪科刑：
  ㈠是核被告所為，係犯刑法第305條之恐嚇危害安全罪。
  ㈡被告先後以前開所示文字為惡害之通知，各行為之獨立性極
    為薄弱，難以強行分開，依一般社會健全觀念，應視為數個
    舉動之接續施行，合為包括之一行為予以評價，論以接續犯
    之一罪。
  ㈢被告前因㈠過失致死案件，經臺灣雲林地方法院以99年度交簡
    字第9號判決處有期徒刑7月，緩刑5年確定（緩刑部分嗣經
    臺灣嘉義地方法院【下稱嘉義地院】以104年度撤緩字第21
    號裁定撤銷緩刑之宣告確定）；㈡妨害風化案件，經臺灣板
    橋地方法院（現改制為臺灣新北地方法院【下稱新北地院】
    ）以99年度訴字第2743號判決處有期徒刑3月確定，前揭㈠、
    ㈡案件嗣經新北地院以104年度聲字第4664號裁定定應執行有
    期徒刑8月確定（甲部分）；㈢偽造文書等案件，經嘉義地院
    102年度訴字第600號判決處有期徒刑4月、7月（16罪）、7
    月（2罪），不得易科罰金之罪部分，應執行有期徒刑2年，
    被告不服提起上訴，嗣經臺灣高等法院臺南分院以103年度
    上訴字第89號就前開16罪及定執行刑部分撤銷，改判處有期
    徒刑7月（16罪），其餘部分上訴駁回，並就不得易科罰金
    之罪部分，定應執行有期徒刑2年確定；又以104年度聲字第
    787號裁定就該案得易科罰金之罪與不得易科罰金之罪，定
    應執行有期徒刑2年2月確定（乙部分）；㈣偽造署押案件，
    經嘉義地院以104年度嘉簡字第1192號判決處有期徒刑4月確
    定；㈤偽造署押案件，經嘉義地院以105年度嘉簡字第590號
    判決處有期徒刑5月確定，前揭㈣、㈤案件嗣經嘉義地院以105
    年度聲字第697號裁定定應執行有期徒刑8月確定（丙部分）
    ；上開甲、乙、丙部分經接續入監服刑，於106年11月24日
    縮短刑期假釋出監併付保護管束，而於107年10月7日保護管
    束期滿，假釋未經撤銷，其未執行之刑，以已執行論等情，
    已經被告於本院審理時供述明確（見本院卷第85頁），並有
    臺灣高等法院被告前案紀錄表及臺灣彰化地方檢察署刑案資
    料查註紀錄表在卷可參，是被告於受有期徒刑執行完畢，5
    年內故意再犯本件有期徒刑以上之罪，為累犯，應依刑法第
    47條第1項規定，加重其刑；本院審酌被告前案經法院判決
    有罪確定，並於上開刑事案件執行完畢後，5年內再犯本案
    ，足認其刑罰反應力薄弱等一切情狀後，認本件被告依累犯
    加重最低法定本刑部分，應無過苛之處，依大法官會議釋字
    第775號解釋意旨裁量結果，認本件最低法定本刑仍需加重
    ，附此敘明。
  ㈣爰審酌被告僅因網路遊戲對告訴人心生不滿，竟不思理性解
    決問題，而為本件犯行，顯見其法治觀念薄弱，行為誠屬不
    該，惟念其犯後坦承犯行，且與告訴人達成和解，告訴人當
    庭表示願意無條件原諒被告等情（見本院卷第63頁），暨其
    犯罪之動機、目的、手段、智識程度為高中畢業（見偵卷第
    9頁）、所生危害程度等一切情狀，量處如主文所示之刑，
    並諭知易科罰金之折算標準，以資儆懲。
四、撤銷改判之理由：
    原審以被告犯罪事證明確，予以論罪科刑，固非無見。惟被
    告與告訴人於本院審理期間，已成立和解，有本院111年5月
    11日準備程序筆錄在卷可參，是原審於判決之際，被告與告
    訴人既尚未達成和解，無從將被告已與告訴人達成和解之事
    實納入量刑之考量，自難謂原審未審酌上開事項之量刑為妥
    適，原判決既有上開事後重要量刑參考事由未及審酌之處，
    則被告以原審量刑過重為由提起上訴，請求撤銷改判即有理
    由，應由本院予以撤銷改判，如主文所示。
據上論斷，應依刑事訴訟法第455條之1第1項、第3項、第369條
第1 項前段、第364 條、第299 條第1 項前段，刑法第305 條、
第47條第1項、第41條第1項前段，刑法施行法第1條之1第1項，
判決如主文。
本案經檢察官廖偉志聲請簡易判決處刑，檢察官劉欣雅到庭執行
職務。
中　　華　　民　　國　　111 　年　　7 　　月　　19　　日
                  刑事第四庭    審判長法官  余仕明
                                法      官  黃玉齡
                                法      官  林怡君
以上正本證明與原本無異。
本件判決不得上訴。
中　　華　　民　　國　　111 　年　　7 　　月　　19　　日
                                書  記  官  馬竹君
附錄本案論罪科刑法條：
中華民國刑法第305條
以加害生命、身體、自由、名譽、財產之事恐嚇他人，致生危害
於安全者，處2年以下有期徒刑、拘役或9千元以下罰金。